# 请教陈版股份支付的问题

提问人：faidy1623 时间：2015-12-11 14:03:03
请教陈版一个股份支付的问题，具体情况是这样，根据A公司股权激励方案，可以确认为授予可立即行权的股份支付，由A 企业大股东发起设立合伙企业作为员工持股平台，假设：（ 1 ） 1 月合伙企业与大股东签订股权转让协议；（ 2 ） 2 月员工持股平台与大股东签订借款协议，借入款项用于支付股权转让款，员工尚未支付合伙企业资本金； （ 3 ） 3 月合伙企业以借入资金支付股权转让款，并办理工商变更登记，办理工商变更登记时，员工出资尚未到位；
请问：（ 1 ）在员工未实际出资的情况下，合伙企业已支付股权转让款，是否可以认定为已授予的可行权的股份支付？ （ 2 ）授予日是确认为 1 月还是 3 月？ （ 3 ）是否有相关具体规定？
非常感谢！

回答人：chenyiwei
准则对“授予日”的定义：
授予日是指股份支付协议获得批准的日期。其中“获得批准”，是指企业与职工或其他方就股份支付的协议条款和条件已达成一致，该协议获得股东大会或类似机构的批准。这里的“达成一致”是指，双方在对该计划或协议内容充分形成一致理解的基础上，均接受其条款和条件。如果按照相关法规的规定，在提交股东大会或类似机构之前存在必要程序或要求，则应履行该程序或满足该要求。
因此，本案例中的授予日，应当是员工（激励对象）与大股东签订相关协议且该协议获得目标公司股东会批准之日，或者激励对象与合伙企业签订入伙协议且明确其应获得的激励份额之日，与员工实际缴纳出资无直接关系。